---
title: "QC cell"
output: html_document
---

```{r}
# Seurat v3.0.0 and tximport >=1.13.10
library(Seurat)
library(tximport)

# path to the output directory of Alevin run of pbmc_1k 10x V2 data
alvquant <- file.path("/home/rstudio/disk/data/genome/alevin_output/alevin/quants_mat.gz")
file.exists(alvquant)
# Reading in the alevin quants quants
txi <- tximport(alvquant, type="alevin")
```
Controle qualité
On va compter le nombre d'UMI par cellule pour caractériser la qualité des cellules. Par exemple une cellule aec deux UMI sera éliminée. 
On compte aussi le nombre de gène exprimés par cellule. 
Récuperer les gènes mitochondriaux pour voir s'il ne sont pas surexprimés (apoptotiques)
```{r}
countUMIcell <- apply(txi$counts, 2, sum)
countgenescell <- colSums(txi$counts !=0)
hist(x = countUMIcell, breaks = 1000, xlim=range(0,10000))
hist(x = countgenescell, breaks = 1000, xlim=range(0,10000))
```

#names(txi)  "abundance"           "counts"              "length"              "countsFromAbundance"
#txi$counts[1:5,1:5]
 TGGACGCCATATGGTC CTACATTAGACTACAA ACGGCCATCGGTTCGG GGTATTGAGGTGCAAC CAGGTGCTCGGAGCAA
Xkr4                  0                0                0                0                0
Rp1                   0                0                0                0                0
Sox17                 0                0                0                0                0
Mrpl15                5                2                7                2                0
Lypla1                0                2                0                1                0

Recherche des gènes mitochondriaux: Pour trouver la liste: ensembl => 
```{r}
listgenes <- txi$counts[,0]
for (x in listgenes){
  i <- grep("mt",x)
  print(i)
}

```
solution
```{r}
listgenes<-rownames(listgenes)
g<-grep('mt-', listgenes) #renvoie la position
listgenesmt<-listgenes[g]
listgenesmt
```
On crée la matrice des genes mitochondriaux et les sommes de gènes pour avoir les histogrammes
```{r}
counts_mito <- txi$counts[listgenesmt,]
UMImito <- apply(counts_mito, 2, sum)
hist(x = UMImito, breaks = 1000)
```
Il faut décider d'un seuil au desssus duquel on élimine la cellule car elle exprime trop les gènes mitochondriaux et elle est donc morte. 


